臺灣高等法院臺中分院民事判決　100年度重訴字第21號
原　　　告　賴鎮源
原　　　告　賴思佳
法定代理人　郭以嫣
原　　　告　賴亭潔
法定代理人　李季玲
原　　　告　陳賴碧珠
前列四人共同
訴訟代理人　宋永祥律師
前列四人共同
訴訟代理人　謝明智律師
被　　　告　廖國豪
兼上一人
法定代理人　廖志忠
上列當事人間因請求侵權行為損害賠償事件，經本院刑事庭以
100年度附民字第124號裁定移送本庭，本院於100年9月7日言詞
辯論終結，判決如下︰
    主  文
被告廖國豪、廖志忠應連帶給付原告賴鎮源新台幣佰捌拾伍萬
玖仟貳佰捌拾玖元、原告陳賴碧珠新台幣陸拾肆萬陸仟零玖拾柒
元、原告賴思佳新台幣佰陸拾陸萬捌仟柒佰伍拾貳元、原告賴
亭潔新台幣佰玖拾萬伍仟肆佰零柒元，及均自民國100年8月16
日起，至清償日止，按年息百分之五計算之利息。
訴訟費用由被告廖國豪、廖志忠連帶負擔。
本判決所命給付得假執行。
    事實及理由
壹、程序方面：
一、查原告提起本件100年度附民字第124號損害賠償附帶民事訴
    訟時（下簡稱附民案件），雖以被告廖國豪、廖志忠及附帶
    民事被告楊定融、黃俊龍、林英豪、賴明男等四人為當事人
    （下簡稱楊定融等四人），然附帶民事被告楊定融等四人，
    業經本院刑庭以不合法為由，裁定駁回在案，此有該案件之
    裁定書在卷可按（見附民卷第108、109、116頁），則楊定
    融等四人自不在本院審理範圍。
二、按民事訴訟法第384條規定：「當事人於言詞辯論時為訴訟
    標的之捨棄或認諾者，應本於其捨棄或認諾為該當事人敗訴
    之判決」；又同法第384-1條第1項亦規定：「中間判決或捨
    棄、認諾判決之判決書，其事實及理由得合併記載其要領」
    。查本件被告廖國豪、廖志忠就原告賴鎮源、陳賴碧珠、賴
    思佳、賴亭潔（下簡賴鎮源等四人）起訴主張之聲明及訴訟
    標的於於言詞辯論時為認諾在卷（見本審卷第73、74頁、第
    101頁反面），自應本於被告廖國豪、廖志忠之認諾，為被
    告廖國豪、廖志忠之敗訴判決，合先明。
貳、得心證之理由：
一、本件原告賴鎮源等四人主張：緣被告廖國豪投靠楊定融後，
    因楊定融與翁奇楠素有嫌隙，是廖國豪計劃槍殺翁奇楠，並
    於民國（下同）99年5月28日上午10時38分許，由林英豪駕
    駛懸掛車牌號碼2712-XT號自用小客車前往臺中市○區○○
    ○街55-1號之日月生物科技公司旁牙醫診所前埋伏等候，於
    同日下午4時19分許，翁奇楠駕駛車牌號碼0885-WE號自小客
    車，搭載其女友楊思莛及安全維護人員黃明來、林新偉到達
    日月生物科技公司時，廖國豪即刻下車持槍往日月生物科技
    公司槍殺翁奇楠，適有翁奇楠之友人賴榮振（綽號「草哥」
    ）在場，廖國豪已可預見若持續射擊朝翁奇楠、賴榮振等人
    方向射擊，可能同時擊中上開在場之人而致生死亡之結果，
    竟不違其本意，並基於不確定殺人之犯意，持續往翁奇楠閃
    躲之方向持槍射擊，並於射擊翁奇楠之過程中，擊發子彈射
    中賴榮振之左側耳後之頭部及左側肩胛（左耳後方有一處槍
    彈射入傷，由左耳後射入進入左側顱底），造成賴榮振左側
    腦部槍彈創傷、併有多量的腦出血及腦挫裂傷、左側肩胛上
    部外側有二處槍彈創傷、左側肩胛上一處槍彈貫穿傷，形成
    嚴重的腦損傷及腦出血而倒地，經送往中國醫藥大學附設醫
    院急救，延至99年5月31日晚間9時36分因顱腦槍彈創傷併顱
    內出血、頭部槍彈創傷不治死亡。而原告賴鎮源等四人分別
    為賴榮振之父親、胞姊、子女，為此本於民法184條侵權行
    為之法律關係（廖國豪部分），及民法187條第1項前段法定
    代理人共同侵權行為連帶之法律關係（廖志忠部分），分別
    連帶請求下列項目金額：
  (一)賴鎮源部分：
    1.扶養費35萬9289元。
    2.慰撫金350萬元。
    合計385萬9289元。
  (二)陳賴碧珠部分：
    1.喪葬費用59萬4395元。
    2.醫療費用5萬1702元。
    合計64萬6097元。
  (三)賴思佳部分：
    1.扶養費16萬8752元。
    2.慰撫金350萬元。
    合計366萬8752元。
  (四)賴亭潔部分：
    1.扶養費40萬5407元。
    2.慰撫金350萬元。
    合計390萬5407元等詞在卷。
二、查被告廖國豪、廖志忠就賴鎮源等四人起訴主張之聲明及訴
    訟標的於言詞辯論時為認諾在卷，業如前述，自應本於被告
    廖國豪、廖志忠之認諾，為被告廖國豪、廖志忠之敗訴判決
    ，即應判令被告廖國豪、廖志忠應連帶給付原告賴鎮源385
    萬9289元、原告陳賴碧珠64萬6097元、原告賴思佳366萬875
    2元、原告賴亭潔390萬5407元，及均本起訴狀繕本送達之翌
    日即自100年8月16日起至清償日止，按年息百分之五計算之
    利息，並依職權宣告假執行。
三、本件事證已臻明確，兩造其餘攻擊或防禦方法及所提證據，
    均與本院心證之形成，不生影響，爰不一一再加以論述，併
    此明。
四、結論：本件原告之訴，為有理由，依民事訴訟法第三百八十
    四條、第三百八十四條之一、第八十五條第二項、第四百六
    十三條、第三百八十九第一項第一款，判決如主文。
中    華    民    國   100    年    9     月    21    日
                民事第一庭    審判長法  官  吳火川
                                    法  官  胡景彬
                                    法  官  陳繼先
以上正本係照原本作成。
如對本判決上訴，須於收受判決送達後20日內向本院提出上訴書
狀，其未表明上訴理由者，應於提出上訴後20日內向本院提出上
訴理由書（須按他造人數附具繕本）。
上訴時應提出委任律師為訴訟代理人之委任狀。具有民事訴訟法
第466條之1第1項但書或第2項之情形為訴訟代理人者，另應附具
律師及格證書及釋明委任人與受任人有該條項所定關係之釋明文
書影本。如委任律師提起上訴者，應一併繳納上訴審裁判費。
                                    書記官  蘇昭文
中    華    民    國   100    年    9     月    21    日
                                                      Ａ